高雄高等行政法院裁定
                                     110年度交上字第82號
上 訴 人　鄭元飛
被上訴人  交通部公路總局高雄區監理所

代 表 人　李瑞銘
上列當事人間交通裁決事件，上訴人對於中華民國110年8月27日
臺灣屏東地方法院110年度交字第16號行政訴訟判決，提起上訴
，本院裁定如下：
　　主  文
一、上訴駁回。
二、上訴審訴訟費用新臺幣750元由上訴人負擔。
    理  由
一、按對於交通裁決事件之裁判提起上訴者，非以原裁判違背法
    令為理由，不得為之，並應於上訴理由中表明下列事由之一
    ，提出於原地方法院行政訴訟庭為之：原裁判所違背之法
    令及其具體內容。二、依訴訟資料可認為原裁判有違背法令
    之具體事實，行政訴訟法第237條之9第2項準用第235條第2
    項及第236條之1規定甚明。次按「判決不適用法規或適用不
    當者，為違背法令。有下列各款情形之一者，其判決當然違
    背法令：一、判決法院之組織不合法。二、依法律或裁判應
    迴避之法官參與裁判。三、行政法院於權限之有無辨別不當
    或違背專屬管轄之規定。四、當事人於訴訟未經合法代理或
    代表。五、違背言詞辯論公開之規定。六、判決不備理由或
    理由矛盾。」「上訴不合法者，最高行政法院應以裁定駁回
    之。」行政訴訟法第237條之9第2項準用第236條之2第3項再
    準用第243條及第249條第1項前段亦分別定有明文。綜上規
    定可知，交通裁決事件之上訴，須以原判決違背法令為理由
    ，並應於上訴理由中具體表明原判決有何合於行政訴訟法第
    237條之9第2項準用第236條之2第3項再準用第243條第1項及
    第2項所列各款之事實，此為上訴之合法要件。上訴狀或理
    由書如未依此項方法表明，或其所表明者與上開法條規定不
    合時，即難認為已對交通裁決事件訴訟程序判決之違背法令
    有具體之指摘，其上訴自難認為合法，應予駁回。
二、上訴人於民國109年12月17日16時19分許，駕駛所有之車牌
    號碼000-0000號自用小客車，行經屏東縣長治鄉成功路與香
    揚路口，因有「汽車駕駛人未依規定使用方向燈（轉彎未依
    規定使用方向燈）」之違規事實，遭民眾檢舉，為警製作屏
    警交字第VP2168296號舉發違反交通管理事件通知單移由被
    上訴人裁決，經被上訴人認上訴人違反道路交通管理處罰條
    例第42條規定屬實，乃以110年2月20日裁字第82-VP2168296
    號違反道路交通管理事件裁決書（下稱原處分）對上訴人裁
    處新臺幣（下同）1,200元罰鍰。上訴人不服，提起行政訴
    訟，經原審法院110年度交字第16號行政訴訟判決（下稱原
    判決）駁回其訴，上訴人仍表不服，於是提起本件上訴。
三、上訴意旨略以：法規並無彎角幅度之相關規定，因此本人所
    言彎角90度，係以人體所認知並能明顯感受之角度，若類似
    Y字型道路，感受和許多直線道路的微彎無異。台灣的道路
    設計不良，在某些路口類似於直線行駛，若該路口有打方向
    燈的必要，也應以適當的標示及指引，提醒用路人注意。在
    A點時本人為直行，在B點時，本人也只見前方道路，全部車
    流是往同一方向，因此並無違法的問題。原判決理由「原告
    空言所有車輛均向左轉，已無足採」，為誤認本人之意，所
    有車輛均向左轉，是指本人在該B點的狀況而言等語。
四、經核原判決已經詳細論述上訴人違規事實所憑證據及認定依
    據，並就上訴人的主張何以不足採之理由予以指駁，並未違
    背論理法則、經驗法則或證據法則。上訴人的上訴理由，並
    未具體表明原判決有何不適用法規、適用法規不當之情形，
    並揭示該法規之條項或其內容，或有何合於行政訴訟法第23
    7條之9第2項準用第236條之2第3項、第243條第2項各款所列
    之事實，自難認其對原判決之如何違背法令已有具體的指摘
    。依前述規定及說明，其上訴為不合法，應予以裁定駁回。
五、又交通裁決事件之上訴，行政法院為訴訟費用之裁判時，應
    確定其費用額，此觀行政訴訟法第237條之9第2項準用第237
    條之8第1項規定即明。本件上訴人對於交通裁決事件之上訴
    ，既經駁回，則上訴審訴訟費用750元自應由上訴人負擔，
    爰併確定如主文第2項所示。
六、結論︰上訴不合法。
中　　華　　民　　國　　110　 年　　10　　月　　18　　日
             高雄高等行政法院第一庭
                         審判長法官　  蘇 秋 津
                               法官　  邱 政 強
                               法官    孫 國 禎
以上正本係照原本作成。
不得抗告。
中　　華　　民　　國　　110　 年　　10　　月　　18　　日

                             書記官    楊 曜 嘉